臺灣臺北地方法院刑事判決
111年度簡上字第111號
公  訴  人  臺灣臺北地方檢察署檢察官
被  告  即
上  訴  人  武幼政




上列上訴人因被告賭博案件，不服本院中華民國111年5月13日本
院111年度簡字第804號刑事簡易判決（起訴案號：110年度偵字
第31039號），提起上訴，本院管轄之第二審合議庭判決如下：
    主  文
上訴駁回。
    事實及理由
一、本案經本院審理結果，認第一審刑事簡易判決認事用法及量
    刑均無不當，應予維持，並引用如附件第一審刑事簡易判決
    書記載之犯罪事實、證據及理由。證據部分補充：上訴人即
    被告武幼政（以下簡稱被告）於本院準備程序、審理中之供
    述。
二、本判決所引用之供述證據及非供述證據，被告及檢察官於本
    院審理時，均不爭執其證據能力（見本院111年度簡上字第1
    11號卷，第49至50頁），本院審酌各該證據均非屬違法取得
    之證據，復經本院於審判期日就該等證據進行調查、辯論，
    依法均具有證據能力。
三、上訴意旨略以：我是越南人，不懂臺灣法律，我與本案共同
    被告黎氏紅雲有糾紛，她還有告我，是黎氏紅雲叫我做的，
    說做這個事情沒有關係，且告訴我用LINE聯繫是可以洗掉的
    ，警察抓不到，我說這是犯罪的，也不敢做這種事，我一個
    人很辛苦還要養小孩。原判決過重，請從輕量刑並為緩刑之
    宣告等語。
四、按關於刑之量定，係實體法上賦予法院得為自由裁量之事項
    ，倘其未有逾越法律所規定之範圍，或濫用其權限，即不得
    任意指摘為違法，最高法院75年度台上字第7033號、80年度
    台非字第473號判決足資參照。復在同一犯罪事實與情節，
    如別無其他加重或減輕之原因，下級審量定之刑，亦無過重
    或失輕之不當情形，則上級審法院對下級審法院之職權行使
    ，原則上應予尊重，即法官於有罪判決中，究應如何量處罪
    刑，為實體法賦予審理法官裁量之刑罰權事項，法官行使此
    項裁量權，自得依據個案情節，參諸刑法第57條所定各款犯
    罪情狀之規定，於該法定刑度範圍內，基於合義務性裁量為
    之，乃憲法所保障法官獨立審判之核心，如非有裁量逾越或
    裁量濫用之明顯違法情事，自不得指摘其違法或不當，即使
    上級審對下級審裁量權之審查，亦應同此標準，方符憲法第
    80條所宣示獨立審判之真義。次按法律上屬於自由裁量之事
    項，有其外部性界限及內部性界限，並非概無拘束。依據法
    律之具體規定，法院應在其範圍選擇為適當之裁判者，為外
    部性界限；而法院為裁判時，應考量法律之目的及法律秩序
    之理念所在者，為內部性界限。法院為裁判時，二者均不得
    有所踰越。換言之，法院依據法律之具體規定，復考量法律
    之目的及法律秩序之理念所在，而選擇適當之裁判者，即難
    謂與法律上自由裁量之事項有違。查原審係審酌被告經營地
    下簽賭站，助長投機風氣，有害社會秩序及善良風俗，自應
    受一定程度之刑事非難，惟念被告犯後均能坦承犯行，犯後
    態度尚屬非劣，兼衡被告經營地下簽注期間長短、分工程度
    、生活狀況、智識程度、家庭經濟狀況且合於自首要件等一
    切情狀，量處有期徒刑1月又15日，並諭知如易科罰金之折
    算標準。原審量刑業經依據法律具體規定，宣告罪刑，尚無
    違外部界限；量定其刑時復已考量法律之目的及法律秩序之
    理念所在，衡酌該罪之需罰性與應罰性，且就刑法第57條所
    規定之量刑因子，包含行為人犯罪之動機、目的手段、生活
    狀況、品行、智識程度、犯後態度、違反義務之程度、所生
    之危險或損害等，均經原審逐一審酌並詳述在卷，已符合罪
    刑相當原則，使輕重得宜，罰當其罪，揆諸上開說明，原審
    量定其刑亦無違反內部界限；形式上觀察原判決亦無認定事
    實錯誤、量刑瑕疵或違背法令等情事。從而，原審量刑之宣
    告並未逾越客觀上之適當性、必要性及相當性之比例原則，
    核屬妥適，本院自應予維持。被告上訴以前詞指摘原審量刑
    有誤，並無理由。又被告為謀己利，參與賭博犯行時間非短
    ，助長賭風，敗壞社會善良風俗，實不足取，犯後雖已認罪
    ，卻猶以不懂我國法律及係受他人所陷害多次圖卸刑責，此
    有本院筆錄在卷可參(見簡上卷第49頁、第75至76頁)，難認
    業已真誠悔悟，自不宜宣告緩刑，故其主張緩刑之宣告亦無
    理由，附此敘明。
五、綜上，本院經核原審認事用法、量刑均稱適當而均無違誤瑕
    疵可指，本案被告上訴自無理由，應予駁回。
據上論斷，應依刑事訴訟法第373條、第368條，判決如主文。
本案經檢察官許佩霖聲請以簡易判決處刑，檢察官林安紜到庭執
行職務。
中　　華　　民　　國　　111 　年　　10　　月　　26　　日
　　　　　　　　　刑事第八庭    審判長法　官　解怡蕙
　　　　　　　　　                    法  官  劉庭維
　　　　　　　　　                    法  官  許凱傑
　　　　　　　　　
上正本證明與原本無異。
不得上訴。
                                      書記官  許翠燕
中　　華　　民　　國　　111 　年　　10　　月　　27　　日

附錄本案所犯法條：
中華民國刑法第268條
意圖營利，供給賭博場所或聚眾賭博者，處3年以下有期徒刑，
得併科9萬元以下罰金。
　　　　　　　　　
附件：
臺灣臺北地方法院刑事簡易判決
111年度簡字第804號
聲　請　人　臺灣臺北地方檢察署檢察官
被　　　告　黎氏紅雲
                    女　民國00年0月00日生
　　　　　　　　　　身分證統一編號：Z000000000號
　　　　　　　　　　住○○市○○區○○路00號9樓
　　　　　　武幼政　女　民國00年0月0日生
　　　　　　　　　　身分證統一編號：Z000000000號
　　　　　　　　　　住○○市○○區○○街00號
　　　　　　　　　　居臺北市○○區○○路00號6樓之1
上列被告因賭博案件，經檢察官聲請以簡易判決處刑（110年度
偵字第31039號），本院判決如下：
    主      文
黎氏紅雲共同犯圖利聚眾賭博罪，處有期徒刑參月，如易科罰金
，以新臺幣壹仟元折算壹日。未扣案犯罪所得參萬零貳佰壹拾捌
元沒收，於全部或一部不能沒收或不宜執行沒收時，追徵其價額
。
武幼政共同犯圖利聚眾賭博罪，處有期徒刑壹月又拾伍日，如易
科罰金，以新臺幣壹仟元折算壹日。未扣案犯罪所得壹萬捌仟元
沒收，於全部或一部不能沒收或不宜執行沒收時，追徵其價額。
    事實及理由
一、本件犯罪事實及證據，均引用檢察官聲請簡易判決處刑書之
    記載（如附件）。
二、按行為後法律有變更者，適用行為時之法律。但行為後之法
    律有利於行為人者，適用最有利於行為人之法律，刑法第2
    條第1項定有明文。查被告黎氏紅雲、武幼政2人行為後，刑
    法第266條於民國111年1月12日修正公布，並自同年月14日
    起生效施行。修正前該條項原規定：「在公共場所或公眾得
    出入之場所賭博財物者，處3萬元以下罰金。但以供人暫時
    娛樂之物為賭者，不在此限」；修正後則規定「在公共場所
    或公眾得出入之場所賭博財物者，處5萬元以下罰金」（修
    正前刑法第266條第1項後段規定於修正後移列於同條第3項
    ，並增列第2項規定「以電信設備、電子通訊、網際網路或
    其他相類之方法賭博財物者，亦同」）。是修正後之處罰刑
    度較修正前為重。本件經比較新舊法結果，新法顯未較有利
    於行為人，自應適用修正前刑法之規定處斷。　　
三、論罪科刑：
(一)核被告黎氏紅雲、武幼政所為，均係犯刑法第268條前段之
    意圖營利供給賭博場所罪、同條後段之意圖營利聚眾賭博罪
    、修正前刑法第266條第1項前段之普通賭博罪。被告2人就
    本件犯行互有犯意聯絡及行為分擔，均應論以共同正犯。
(二)被告2人前後多期利用臺灣今彩539開彩號碼為對獎號碼，聚
    集不特定之人簽賭下注及對賭，並於固定之開彩時間對獎，
    以簽中與否論輸贏，藉此牟利，此種犯罪形態，本質上乃具
    有反覆、延續之特質，亦即聚眾賭博之目的既在於營利，當
    不止對獎賭博一次就結束，其必於每次固定時間反覆對獎賭
    博，而對獎前讓賭客簽賭行為亦係被告聚眾賭博的延續，因
    此每次重覆的簽賭、對獎為常態與典型，如有中斷應是例外
    ，本件被告2人其連貫、反覆、持續的供給賭博場所並主持
    賭博行為以營利，與多人對賭，依上開理由，其上開所犯各
    罪，於刑法評價上，應認係集合多數犯罪行為而各成立一罪
    。被告2人以一行為同時觸犯上開3罪，為想像競合犯，應依
    刑法第55條之規定，從一情節較重之意圖營利聚眾賭博罪處
    斷。
(三)被告武幼政於110年8月11日在具有偵查權限之機關未發覺其
    為犯罪人前，即至臺北市政府警察局萬華分局龍山派出所自
    首，主動向受理員警坦承本件賭博犯行並進而接受裁判，業
    據被告武幼政於警詢時供承在卷（見偵卷第23至30頁）。被
    告武幼政對於未發覺之上揭犯行自首而受裁判，合於自首要
    件，應依刑法第62條前段之規定減輕其刑。
(四)爰審酌被告2人經營地下簽賭站，助長投機風氣，有害社會
    秩序及善良風俗，自應受一定程度之刑事非難。惟念被告2
    人犯後均能坦承犯行，犯後態度尚屬非劣。兼衡被告2人經
    營地下簽注期間長短、分工程度、其等生活狀況、智識程度
    、家庭經濟狀況等一切情狀，分別量處如主文所示之刑，並
    均諭知如易科罰金之折算標準。
三、沒收：
(一)按「任何人都不得保有犯罪所得」為普世基本法律原則，犯
    罪所得之沒收、追徵，在於剝奪犯罪行為人之實際犯罪所得
    （原物或其替代價值利益），使其不能坐享犯罪之成果，以
    杜絕犯罪誘因，可謂對抗、防止經濟、貪瀆犯罪之重要刑事
    措施，性質上屬於類似不當得利之衡平措施，著重所受利得
    之剝奪。然苟無犯罪所得，自不生利得剝奪之問題，固不待
    言，至二人以上共同犯罪，關於犯罪所得之沒收、追徵，倘
    個別成員並無犯罪所得，且與其他成員對於所得亦無事實上
    之共同處分權時，同無「利得」可資剝奪，特別在集團性或
    重大經濟、貪污犯罪，不法利得龐大，一概採取絕對連帶沒
    收、追徵，對未受利得之共同正犯顯失公平。有關共同正犯
    犯罪所得之沒收、追徵，應採沒收或追徵應就各人所分得者
    為之之見解（最高法院104年度台上字第3937號判決意旨參
    照）。
(二)被告黎氏紅雲已收受同案被告武幼政交付之賭金新臺幣（下
    同）30,218元，據武幼政於警詢時供述在案（見偵卷第28頁
    ），並有通訊軟體LINE對話紀錄在卷可稽（見偵卷第95頁）
    。上開犯罪所得雖未扣案，仍應依刑法第38條之1第1項規定
    ，於被告黎氏紅雲主文項下諭知沒收，於全部或一部不能沒
    收或不宜執行沒收時，依刑法第38條之1第3項，追徵其價額
    。
(三)被告武幼政已收受賭客阮佩珊交付之賭金18,000元，據被告
    武幼政於警詢時自承在案（見偵卷第27頁），並有通訊軟體
    LINE對話紀錄在卷可稽（見偵卷第167頁）。上開犯罪所得
    雖未扣案，仍應依刑法第38條之1第1項規定，於被告武幼政
    主文項下諭知沒收，於全部或一部不能沒收或不宜執行沒收
    時，依刑法第38條之1第3項，追徵其價額。　　
四、據上論斷，應依刑事訴訟法第449條第1項前段、第3項、第4
    50條第1項、第454條第2項，逕以簡易判決處刑如主文。
五、如不服本判決，應於判決送達後20日內，向本院提出上訴狀
    （應附繕本），上訴本院合議庭。
中　　華　　民　　國　　111 　年　　5 　　月　　13　　日
                    刑事第三庭  法　官　馮昌偉
上正本證明與原本無異。
如不服本判決應於收受送達後20日內向本院提出上訴書狀，並應
敘述具體理由；其未敘述上訴理由者，應於上訴期間屆滿後20日
內向本院補提理由書（均須按他造當事人之人數附繕本）「切勿
逕送上級法院」。因疫情而遲誤不變期間，得向法院聲請回復原
狀。
                                書記官  鄭如意
中　　華　　民　　國　　111 　年　　5 　　月　　16　　日
附錄本件論罪法條全文：
中華民國刑法第268條
意圖營利，供給賭博場所或聚眾賭博者，處3年以下有期徒刑，
得併科9萬元以下罰金。
修正前中華民國刑法第266條第1項
在公共場所或公眾得出入之場所賭博財物者，處3萬元以下罰金
。但以供人暫時娛樂之物為賭者，不在此限。
附件：
臺灣臺北地方檢察署檢察官聲請簡易判決處刑書 
                                    110年度偵字第31039號
　　被　　　告　黎氏紅雲
　　　　　　　　　　　　女　48歲（民國00年0月00日生）
　　　　　　　　　　　　住○○市○○區○○路00號9樓
　　　　　　　　　　　　國民身分證統一編號：Z000000000號
　　　　　　　　武幼政　女　44歲（民國00年0月0日生）
　　　　　　　　　　　　住○○市○○區○○街00號
　　　　　　　　　　　　居臺北市○○區○○路00號6樓之1
　　　　　　　　　　　　國民身分證統一編號：Z000000000號
上列被告等因賭博案件，業經偵查終結，認為宜聲請以簡易判決
處刑，茲將犯罪事實及證據並所犯法條分敘如下：
　　　　犯罪事實
一、黎氏紅雲、武幼政共同意圖營利，基於與不特定之賭客賭博
    財物、供給賭博場所及聚眾賭博之犯意聯絡，自民國109年1
    2月前某時許起至110年5月26日止，以臺北市○○區○○街000○0
    號武幼政經營之「小真美甲店」作為賭博場所，聚集不特定
    多數人簽注賭博財物，其賭博方式為核對臺灣今彩539所開
    出之中獎號碼作為兌獎依據，由賭客任意簽選號碼下注，武
    幼政並在上開場所或以手機通訊軟體LINE接受賭客之簽注單
    後，再透過LINE通訊軟體將簽牌傳送予黎氏紅雲，黎氏紅雲
    提供賭客俗稱「二星」（即對中2組號碼）、「三星」（即
    對中3組號碼）、「坐車」或「一車」（即下注單一號碼）
    等賭博方式與賭客對賭，1注賭金為新臺幣（下同）80元、
    「坐車」1注賭金為3,040元，倘賭客簽中臺灣今彩539之「
    二星」可獲得5,200元、「三星」可獲得5萬7,000元、「一
    車」可獲得2萬1,200元之彩金，如未簽中，賭資歸黎氏紅雲
    所有，武幼政並從中收取賭客賭金1注5元、一車190元作為
    報酬，藉此方式從中牟利，並以此等扣除上開報酬後之下注
    金額與黎氏紅雲對賭。嗣因武幼政於犯罪未被發覺前，主動
    至臺北市政府警察局萬華分局龍山派出所自首，經警循線查
    獲賭客阮佩珊（另為職權不起訴處分）以手機通訊軟體LINE
    簽注之紀錄，始悉上情。
二、案經臺北市政府警察局萬華分局報告偵辦。
        證據並所犯法條
一、證據：
(一)被告黎氏紅雲、武幼政於警詢時及偵查中之自白。
(二)證人即同案被告阮佩珊於警詢時及偵查中之證述。
(三)臺北市政府警察局萬華分局龍山派出所所扣押筆錄、扣押物
    品目錄表共2份。
(四)被告黎氏紅雲與被告武幼政之LINE對話紀錄擷圖、被告武幼
    政電話紀錄截圖、同案被告阮佩珊與被告武幼政之LINE對話
    紀錄擷圖各1份。
二、核被告黎氏紅雲、武幼政所為，均係犯刑法第266條第1項前
    段之在公眾得出入場所賭博、同法第268條前段之意圖營利
    供給賭博場所、同條後段之意圖營利聚眾賭博等罪嫌。被告
    等2人間有犯意聯絡及行為分擔，請均依共同正犯論處。又
    被告等2人自109年12月前某時許起至110年5月26日止，多次
    反覆實施前述犯行，均具反覆延續實施之特性，屬集合犯行
    為，自均應論以單純一罪。又被告等2人以一行為觸犯上開三
    罪名，為想像競合犯，請依刑法第55條規定，從一重之意圖
    營利聚眾賭博罪處斷。另被告武幼政於犯罪未發覺前，主動
    到警局自首接受裁判，請依刑法第62條前段規定，減輕其刑
    。未扣案之犯罪所得，請依刑法第38條之1第1項前段、第3
    項規定，宣告沒收之，如全部或一部不能沒收或不宜執行沒收
    時，請追徵其價額。
三、依刑事訴訟法第451條第1項聲請逕以簡易判決處刑。
　　此　致
臺灣臺北地方法院
中　　華　　民　　國　 110　　年　　12 　 月　　22　　日
                              檢  察  官  許  佩  霖